臺灣高雄地方法院刑事判決　　　　　　　　　　　　九十一年度交訴字第一五號
　　公　訴　人　臺灣高雄地方法院檢察署檢察官
　　被　　　告　戊○○
右列被告因公共危險案件，經檢察官提起公訴（九十一年度偵字第四八三四號），本
院判決如左：
    主  文
戊○○服用酒類，不能安全駕駛動力交通工具而駕駛，累犯，處有期徒刑月；又駕
駛動力交通工具肇事，致人受傷而逃逸，累犯，處有期徒刑柒月。應執行有期徒刑捌
月。
    事  實
一、戊○○考領有重型機器腳踏車駕駛執照，並曾於民國八十六年間因恐嚇取財、違
    反槍砲彈藥刀械管制條例等案件，經本院分別判處有期徒刑十月、四月，應執行
    有期徒刑一年確定，於八十八年二月二十三日縮刑假釋期滿執行完畢。猶不知警
    惕，復於九十一年二月十九日十七時許，在高雄市○○路其所任職之公司，飲用
    保力達摻米酒等酒類，後明知已達不能安全駕駛動力交通工具之程度，仍於同日
    二十二時許，騎乘車牌號碼ＯＥＩ─六七八號重型機車，沿高雄縣鳳山市○○路
    由東往西方向行駛，嗣於同日二十二時四十五分許，行經該路與五甲三路交岔路
    口前，因酒後精神狀態不佳，復疏未注意車前狀況，致自後追撞騎乘車牌號碼Ｘ
    ＨＧ─０五八號重型機車正在停等紅燈之丁○○，致丁○○人車倒地，並因此受
    有臀部、左臂挫傷等傷害（過失傷害部分未據丁○○提出告訴）。詎戊○○騎乘
    前開機車肇事致丁○○受傷後，雖將丁○○扶起，並與其友人乙○○夫婦向丁○○談賠償事宜，惟尚無結果，恰有巡邏員警丙○○行經該處，見丁○○等人在爭
    執，即進行瞭解，並發現戊○○疑有酒後駕車情事，乃撥打電話通知交通隊人員
    前來，欲對戊○○進行酒精濃度測試，戊○○見狀，恐其酒後駕車行為遭警查知
    ，竟未向丁○○、丙○○為任何表示，或告知其個人身分資料，亦未對丁○○採
    取任何必要救護之安全措施，即騎乘前開機車逃逸，惟因慌張並闖越紅燈，旋即
    在前開路口撞及沿五甲三路由南往北方向行駛、騎乘車牌號碼ＶＶＶ─二二七號
    輕型機車之甲○○（甲○○未受有傷害），為丙○○追及查獲，復測得其呼氣酒
    精濃度高達每公升０．八九毫克。
二、案經高雄縣警察局鳳山分局報請臺灣高雄地方法院檢察署檢察官偵查起訴。
    理  由
一、右揭於前開時、地飲酒，後騎乘車牌號碼ＯＥＩ─六七八號重型機車，並自後追
    撞被害人丁○○之事實，業據被告戊○○自白不諱；且按當人飲酒後，若以呼氣
    酒精濃度測試器測得之呼氣濃度達到每公升０．五毫克時，反應較慢、感覺減低
    ，將影響駕駛；達到每公升０．七五毫克時，思考與個性行為均會改變；達到每
    公升一．０毫克時，步態不穩、噁心嘔吐、精神混惑不清晰，此有行政院國軍退
    除役官兵輔導委員會臺北榮民總醫院八十八年八月五日（八八）北總內字第二六
    八六八號函在卷可稽；而被告為警查獲時，其呼氣酒精濃度達每公升０．八九毫
    克，此有酒精濃度測定值表在卷可憑；顯見被告於案發當時已達不能安全駕駛動
    力交通工具程度。
二、另訊據被告矢口否認有肇事逃逸犯行，辯稱：「伊當時也有受傷，是伊朋友乙○○要伊先去就醫，並不是要逃逸」云云。惟查：
  (一)、按刑法第一百八十五條之四之駕駛動力交通工具，肇事致人死傷逃逸罪，係以
      處罰肇事後逃逸之駕駛人為目的，俾促使駕駛人於肇事後能對被害人即時救護
      ，以減少死傷，是該罪之成立，祇以行為人有駕駛動力交通工具肇事，致人死
      傷而逃逸之事實為已足，至於行為人之肇事原因如何，則非所問（最高法院八
      十九年台上字第二一五七號判決參照）。
  (二)、被害人丁○○因本件車禍受有臀部、左臂挫傷等傷害，此有其所提憲德醫院診
      斷證明書在卷可稽，且被告亦不否認被害人丁○○於本件車禍當時確有跌倒，
      其並曾詢問被害人丁○○是否有受傷，則以行進中機車經擦撞人車倒地後，被
      害人丁○○受傷之機率自屬相當高，被告當無法諉為不知被害人丁○○已因本
      件事故受有傷害。
  (三)、本件事故發生後，被告與其友人乙○○夫婦向被害人丁○○談賠償事宜，惟尚
      無結果，恰有巡邏員警丙○○行經該處，見丁○○等人在爭執，即進行瞭解，
      並發現被告疑有喝酒情事，乃撥打電話通知交通隊人員前來，欲對被告進行酒
      精濃度測試，被告見狀，未向被害人丁○○、員警丙○○為任何表示，或告知
      其個人身分資料，即騎乘前開機車離去等情，亦經被害人丁○○於九十一年五
      月二十七日本院審理時，及證人即在現場處理本案之高雄縣警察局鳳山分局五
      甲派出所員警丙○○於九十一年四月四日偵訊、九十一年五月二十七日本院審
      理時一再指（證）述綦詳，且被告亦不否認其逕行離去之理由，係因害怕進行
      酒精濃度測試；又證人乙○○雖於九十一年六月十日本院審理時到庭證稱：「
      當時是伊叫戊○○先去就醫」等語，惟為同在現場之被害人丁○○、證人丙○○所否認，而被告於案發當時，既能將被害人丁○○扶起，並與之洽談和解事
      宜、自行騎乘機車離去，則其縱有受傷，亦無緊急就醫之急迫情事，證人乙○○前開證述，自難為被告有利之認定；再者，參酌被告逕行騎乘機車離去後，
      旋即在三誠路、五甲三路口，因闖越紅燈撞及甲○○，業經證人甲○○於警訊
      供述明確，亦為被告所不否認。足認被告係恐其酒後駕車行為為警查知，始有
      慌張逃逸之舉。
  是綜上所述，被告前開辯解為事後卸責之詞，不足採信，其肇事逃逸犯行洵堪認定
  。
三、被告於飲酒後駕車並肇事致人受傷而逃逸，核其所為，係犯刑法第一百八十五條
    之三服用酒類不能安全駕駛動力交通工具而駕駛罪，及同法第一百八十五條之四
    駕駛動力交通工具肇事致人受傷而逃逸罪。其所犯前開二罪，犯意各別，行為不
    同，構成要件亦異，應分論併罰。又被告前於八十六年間因恐嚇取財、違反槍砲
    彈藥刀械管制條例等案件，經本院分別判處有期徒刑十月、四月，應執行有期徒
    刑一年確定，於八十八年二月二十三日縮刑假釋期滿執行完畢，此有台灣高等法
    院被告全國前案紀錄表、台灣高雄地方法院檢察署刑案資料查註紀錄表在卷足憑
    ，其於五年內再犯本件有期徒刑以上之罪，為累犯，應依刑法第四十七條加重其
    刑。爰審酌被告於飲酒後酒精濃度高達每公升０‧八九毫克情況下，仍貿然騎乘
    機車，且又疏未注意交通規則而肇事並逃逸，犯罪情節重大，惟犯後坦承部分犯
    行，及被害人丁○○因本件車禍所受之傷害等一切情狀，分別量處如主文所示之
    刑，並定其應執行刑。
據上論斷，應依刑事訴訟法第第二百九十九條第一項前段，刑法第一百八十五條之三
、第一百八十五條之四、第四十七條、第五十一條第五款，判決如主文。
中      華      民      國    九十一    年      六      月    二十四    日
                              臺灣高雄地方法院交通法庭
                                  法  官  曾  逸  誠
右正本證明與原本無異。
如不服本判決，應於判決送達後十日內，向本院提出上訴狀。
                                  書記官  張  金  蘭
中    華    民    國      九十一      年      六      月    二十六    日
附錄本判決論罪法條：
刑法第一百八十五條之三：
服用毒品，麻醉藥品、酒類或其他相類之物，不能安全駕駛動力交通工具而駕駛者，
處一年以下有期徒刑、拘役或三萬元以下罰金。
刑法第一百八十五條之四：
駕駛動力交通工具肇事，致人死傷而逃逸者，處六月以上五年以下有期徒刑。
